臺灣臺中地方法院民事判決
111年度中小字第2289號
原      告  臺灣產物保險股份有限公司台中分公司

法定代理人  廖原益
訴訟代理人  方建閔
            潘享龍
被      告  賴俊宇
訴訟代理人  劉冠賢
上列當事人間侵權行為損害賠償(交通)事件，本院於民國111年8
月31日言詞辯論終結，判決如下：
      主      文
被告應給付原告新臺幣10506元，及自民國111年6月9日起至清償
日止，按年息5%計算之利息。
原告其餘之訴駁回。
訴訟費用新臺幣200元由被告負擔，餘由原告負擔。
本判決原告勝訴部分得假執行。
      事實及理由
一、原告主張：被告於民國109年6月24日22時10分許，駕駛車號
    000-0000號自用小客車，在臺中市西屯區市○○○路000號前，
    因違規停車達可使用路人視線受阻，致原告承保由訴外人洪
    焜元駕駛之車號000-0000號自用小客車(下稱系爭車輛)與第
    三人發生碰撞，原告已依保險契約約定，給付系車輛修理費
    新臺幣(下同)72420元(工資：5800元、烤漆：9500元、零件
    ：57120元)，被告應負7成之肇事責任，爰依保險代位及侵
    權行為之法律關係，請求被告應給付原告50694元，及自起
    訴狀繕本送達翌日起至清償日止，按年息5%計算之利息。
二、被告則以：我們有違規停車等語置辯。
三、原告主張之事實，業據其提出道路交通事故當事人登記聯單
    、現場圖、初判表、系爭車輛受損照片、汽車險賠案理算書
    、 發票及估價單等件為證。依該初判表記載：洪焜元起步
    未注意其他車安全與賴俊宇違規停車(未與事故車輛發生碰
    撞)，為可能之肇事原因， 堪認被告與系爭車輛駕駛人洪焜
    元同為本件事故肇事原因，過失比例應為5：5。原告主張被
    告應負7成之肇事責任云云，不足採信。
四、汽車、機車或其他非依軌道行駛之動力車輛，在使用中加  
    損害於他人者，駕駛人應賠償因此所受之損害；不法毀損  
    他人之物者，應向被害人賠償其物因毀損所減少之價值，  
    民法第191條之2前段、第196條分別定有明文。被保險人因 
     保險人應負保險責任之損失發生，而對第三人有損失賠償 
     請求權者，保險人得於給付保險金額後，代位行使被保險 
     人對於第三人之請求權，為保險法第53條第1項所明定。請
      求賠償物被毀損所減少之價值，得以修護費用為估價標準
      ，但以必要者為限，例如修理材料費以新品換舊品應予折
      舊(參照最高法院77年第9次民事庭會議)。而依行政院所
    頒佈固定資產耐用年數表第二類第三項規定，汽車之耐用年
    數為5年，依定率遞減法每年折舊應為369/1000；復按固定
    資產折舊率表」附註(四)規定，「採用定率遞減法者，其最
    後1年之折舊額，加歷年折舊累計額，其總和不得超過該資
    產成本原額之10分之9」，是已逾耐用年數之汽車，仍有相
    當於新品資產成本10分之1之殘值。系爭車輛係於100年7月
    出廠，有原告所提系爭車輛行車執照1紙在卷可考，至發生
    車損之109年6月24日共計9年(依營利事業所得稅結算申報查
    核準則，提列折舊以一年為計算單位，其使用期間未滿一年
    者，按實際使用月數相當於全年之比例計算之，不滿一月者
    ，以月計），已逾上開所定之耐用年限5年，其折舊額必然
    超過換修零件費用10分之9甚多，故其折舊後之換修零件費
    用，應以換修零件總額之10分之1計算。系爭車輛修理費為7
    2420元(工資：5800元、烤漆：9500元、零件：57120元)，
    有原告提出之估價單、發票等件在卷可稽，其中零件部分扣
    除折舊額後，應為5712元「計算式：57120×1/10＝5712 」，
    加計不必折舊之工資5800元、烤漆9500元，合計為
　　為21012元。
五、又損害之發生或擴大，被害人與有過失者，法院得減輕賠償
　　金額或免除之，前二項之規定，於被害人之代理人或使用人
    與有過失者，準用之，民法第217條第1、3項定有明文。被
    告與系爭車輛駕駛人洪焜元同為本件事故肇事原因，過失比
    例應為5：5，已如前述。依此計算，原告得請求被告賠償之
    金額為10506元「計算式：21012元×5/10＝10506元」。
六、綜上所述，原告依保險代位及侵權行為之法律關係，請求被
    告賠償10506元，及自起訴狀繕本送達被告翌日即111年6月9
    日起至清償日止，按年息5%計算之法定遲延利息之範圍內，
    為有理由，應予准許。逾此範圍之請求，則無理由，應予駁
    回。
七、本件原告勝訴部分，係適用簡易程序所為被告敗訴之判決，
  　爰依職權宣告假執行。
八、訴訟費用負擔之依據：民事訴訟法第79條。
中　　華　　民　　國　　111 　年　　10　　月　　12　　日
                  臺中簡易庭  法  官  劉正中
上為正本，係照原本作成。
如不服本判決，應於送達後20日內，以判決違背法令為理由，向
本院提出上訴狀並表明上訴理由（上訴理由應表明一、原判決所
違背之法令及其具體內容；二、依訴訟資料可認為原判決有違背
法令之具體事實），如於本判決宣示後送達前提起上訴者，應於
判決送達後20日內補提上訴理由書（須附繕本）。
中　　華　　民　　國　　111 　年　　10　　月　　12　　日
　　　　　　　　　　　        書記官  江婉君